
\vspace{1.8em}
\begin{minipage}{\textwidth}
\stepcounter{mallinumber}
\textbf{Tüüpsõnamall \arabic{mallinumber}\,\vadja{rusko}}\\

\begin{sideways}
\begin{tabular}{l l}
muutvormimall & tunnused \\
\hline
\underline{ru}\,+\,sk\,+\,\underline{o} & \textsc{ sg nom } \\
\underline{ru}\,+\,zg\,+\,\underline{o} & \textsc{ sg gen } \\
\underline{ru}\,+\,sk\,+\,\underline{o}\,+\,a & \textsc{ sg par } \\
\underline{ru}\,+\,sk\,+\,\underline{o}\,+\,sõ & \textsc{ sg ill } \\
\underline{ru}\,+\,zg\,+\,\underline{o}\,+\,z & \textsc{ sg ine } \\
\underline{ru}\,+\,zg\,+\,\underline{o}\,+\,ss & \textsc{ sg ela } \\
\underline{ru}\,+\,zg\,+\,\underline{o}\,+\,llõ & \textsc{ sg all } \\
\underline{ru}\,+\,zg\,+\,\underline{o}\,+\,ll & \textsc{ sg ade } \\
\underline{ru}\,+\,zg\,+\,\underline{o}\,+\,lt & \textsc{ sg abl } \\
\underline{ru}\,+\,zg\,+\,\underline{o}\,+\,ssi & \textsc{ sg tra } \\
\underline{ru}\,+\,zg\,+\,\underline{o}\,+\,ssaa & \textsc{ sg ter } \\
\underline{ru}\,+\,zg\,+\,\underline{o}\,+\,ka & \textsc{ sg com } \\
\underline{ru}\,+\,zg\,+\,\underline{o}\,+\,d & \textsc{ pl nom } \\
\underline{ru}\,+\,sk\,+\,\underline{o}\,+\,jõ & \textsc{ pl gen } \\
\underline{ru}\,+\,sk\,+\,\underline{o}\,+\,it & \textsc{ pl par } \\
\underline{ru}\,+\,sk\,+\,\underline{o}\,+\,isõ & \textsc{ pl ill } \\
\underline{ru}\,+\,sk\,+\,\underline{o}\,+\,iz & \textsc{ pl ine } \\
\underline{ru}\,+\,sk\,+\,\underline{o}\,+\,iss & \textsc{ pl ela } \\
\underline{ru}\,+\,sk\,+\,\underline{o}\,+\,illõ & \textsc{ pl all } \\
\underline{ru}\,+\,sk\,+\,\underline{o}\,+\,ill & \textsc{ pl ade } \\
\underline{ru}\,+\,sk\,+\,\underline{o}\,+\,ilt & \textsc{ pl abl } \\
\underline{ru}\,+\,sk\,+\,\underline{o}\,+\,issi & \textsc{ pl tra } \\
\underline{ru}\,+\,sk\,+\,\underline{o}\,+\,issaa & \textsc{ pl ter } \\
\underline{ru}\,+\,sk\,+\,\underline{o}\,+\,ika & \textsc{ pl com } \\
\end{tabular}
\end{sideways}
\captionof{table}{Tüüpsõna \arabic{mallinumber}\,\textit{rusko} ekstraheeritud muutvormimallid.}
\label{tab:tüüpsõnamall-rusko}

\end{minipage}

 
\vspace{1em}
\noindent Tüüpsõna hõlmab vormisõnastiku 4 lekseemi: \vadja{\underline{ru}sk\underline{o}, \underline{tui}sk\underline{u}, \underline{u}sk\underline{o}} ja \vadja{\underline{pää}sk\underline{o}}.
